【裁判字號】    90,上易,1331
【裁判日期】    900704
【裁判案由】    竊盜
【裁判全文】
臺灣高等法院刑事判決                            九十年度上易字第一三三一號
    上  訴  人  臺灣板橋地方法院檢察署檢察官
    被      告  甲○○
右上訴人因被告竊盜案件，不服臺灣板橋地方法院八十九年度易字第一八六五號，中
華民國九十年三月九日第一審判決（起訴案號：臺灣板橋地方法院檢察署八十九年度
偵字第六九五五號）提起上訴，本院判決如左：
    主  文
原判決撤銷。
甲○○連續踰越安全設備竊盜，處有期徒刑陸月，如易科罰金，以參佰元折算壹日。
    事  實
一、甲○○基於意圖為自己不法所有之概括犯意，先於民國八十九年三月二十一日中
    午十二時許，自其原居住處所之臺北縣中和市○○路十八巷十七號三樓，踰越屬
    安全設備之窗戶，侵入四樓住戶乙○○之住處（無故侵入住宅部分，未據告訴）
    ，竊取李某現金新臺幣（下同）一萬元，得手後，供己花用；再於同年月三十日
    中午十二時許，利用至同市○○路五十號大樓租屋之機會，以同前方式侵入該大
    樓四樓住戶丙○○之住處（無故侵入住宅部分，未據告訴），竊取林女現金一萬
    六千餘元，得手後，正欲逃離之際，為鄰人陳彥志發現報警，于某隨即爬向該大
    樓八樓丁○○住處，並撞破黃某之落地窗（無故侵入住宅、毀損部分，均未據告
    訴）後作勢跳樓，嗣經警查獲，因悉上情。
二、案經臺北縣警察局中和分局移送臺灣板橋地方法院檢察署檢察官偵查起訴。
    理  由
一、被告甲○○經合法傳喚，無正當理由不到庭，惟查：右揭事實業經被告於警、偵
    訊中坦承明確，核與證人即被害人乙○○、丙○○、丁○○，及證人陳彥志證述
    情節相符，復有贓物認領保管單在卷足佐，是本案事證明確，被告犯行，堪以認
    定。
二、核被告甲○○所為，係犯刑法第三百二十一條第一項第二款之加重竊盜罪。公訴
    人認係犯刑法第三百二十條第一項之竊盜罪，其起訴法條尚有未洽，應予變更。
    被告先後二次犯行，時間緊接，犯罪構成要件相同，顯係基於概括犯意為之，應
    依連續犯論以一罪。又被告行為後，刑法第四十一條業於九十年一月四日修正，
    同年一月十日公布，於同年一月十二日生效施行，其修正條文為：「犯最重本刑
    為五年以下有期徒刑以下之刑之罪，而受六個月以下有期徒刑或拘役之宣告，因
    身體、教育、職業、家庭之關係或其他正當事由，執行顯有困難者，得以一元以
    上三元以下折算一日，易科罰金。但確因不執行所宣告之刑，難收矯正之效，或
    難以維持法秩序者，不在此限。」「併合處罰之數罪，均有前項情形，其應執行
    之刑逾六月者，亦同」，與修正前刑法第四十一條比較結果，以修正後條文利於
    被告，是依刑法第二條第一項前段規定，應依修正後刑法第四十一條第一項前段
    規定諭知易科罰金之折算標準，附此說明。
三、原審對被告論罪科刑，固非無見，惟查被告先後二次竊盜犯行，均核犯踰越安全
    設備竊盜之加重竊盜罪，原審論以普通竊盜罪，尚有未合，檢察官上訴意旨執此
    指摘原判決不當，為有理由，應由本院將原判決撤銷改判。爰審酌被告犯罪動機
    、目的、手段、所生危害，以及竊取財物多寡、品行智識程度、犯罪後之態度等
    一切情狀，量處如主文第二項所示之刑，並諭知易科罰金之折算標準。
四、被告經合法傳喚無正當之理由不到庭，爰不待其陳述，逕行判決。
據上論斷，應依刑事訴訟法第三百六十九條第一項前段、第三百六十四條、第二百九
十九條第一項前段、第三百條、第三百七十一條，刑法第二條第一項前段、第五十六
條、第三百二十一條第一項第二款、修正刑法第四十一條第一項前段，罰金罰鍰提高
標準條例第二條，判決如主文。
本案經檢察官蔡薰慧到庭執行職務。
中    華    民    國      九十    年      七        月        四        日
                              臺灣高等法院刑事第八庭
                                  審判長法  官  蔡  秀  雄
                                        法  官  沈  宜  生
                                        法  官  楊  炳  禎
右正本證明與原本無異。
不得上訴。
                                        書記官  廖  素  花
中    華    民    國       九十   年       七       月        六        日
附錄：本判決論罪科刑法條全文
刑法第三百二十一條第一項第二款：
犯竊盜罪而有左列情形之一者，處六月以上五年以下有期徒刑：
二、毀越門扇、牆垣或其他安全設備而犯之者。


司法院資訊處製作；財團法人民間司法改革基金會備份。
